【裁判字號】    92,裁,1467
【裁判日期】    921016
【裁判案由】    入出國及移民法
【裁判全文】
最  高  行  政  法  院  裁  定                  九十二年度裁字第一四六七號
    抗  告  人  航宇國際股份有限公司
    代  表  人  乙○○
    相  對  人  內政部
    代  表  人  甲○○
右抗告人因與相對人內政部間入出國及移民法事件，對於中華民國九十一年九月二十
三日臺北高等行政法院九十一年度訴字第一四四八號裁定提起抗告，本院裁定如左︰
    主  文
抗告駁回。
抗告訴訟費用由抗告人負擔。
    理  由
一、按抗告法院認抗告為不合法或無理由者，應為駁回抗告之裁定。次按訴願之提起
    ，應自行政處分達到或公告期滿之次日起三十日內為之；於應送達處所不獲會晤
    受送達人時，得將文書付與有辨別事理能力之同居人、受雇人或應送達處所之接
    收郵件人員，分別為訴願法第十四條第一項，行政程序法第七十三條第一項所規
    定。另一般公寓大廈為謀全體住戶之方便，多設有管理處或管理委員會，以統一
    處理大廈內各種事務，並僱用管理員或委由專業保全公司負責大廈之安全事宜及
    代收文件等工作，該管理員或保全人員之性質，即與行政訴訟法第七十二條第二
    項所規定之受雇人相當；故應送達大廈內住戶之訴訟文件，倘經大廈內管理員或
    保全人員於送達證書上蓋大廈管理委員會圓戳章代收，並經該管理員或保全人員
    以受雇人身份簽名或蓋其私章者，即可認已交付於受雇人，而生合法送達於本人
    之效果。
二、查本件抗告人於民國九十年十一月五日收受原處分即相對人九十年十一月二日台
    （九○）內戶字第九○六六○三七號處分書，有經俊元大廈管理委員會蓋章之掛
    號郵件回執附原處分卷可稽，因抗告人設址台北市，毋須扣除在途期間，計其提
    起訴願期間，應自九十年十一月六日起算，至同年十二月五日屆滿，該日非星期
    日、紀念日或其他休息日，而抗告人遲至九十年十二月六日始向行政院提起訴願
    ，亦有原處分機關外收發登記收受訴願書日期之紀錄頁影本可憑，訴願決定以其
    訴願已逾法定不變期間，不予受理，核無違誤，抗告人復對之提起行政訴訟，於
    法不合，原裁定因予駁回，並敘明抗告人雖主張其公司早於九十年一月三十一日
    即已遷移至台北市○○○路○段三十三號三樓之六，有經台灣台北地方法院公證
    處公證之租約一份可證，且抗告人已將遷址之訊息公佈在抗告人公司之網站上，
    且為相對人所明知，相對人竟將處分書送至台北市○○○路○段二十五號十樓之
    一，抗告人根本無法收受該文書，而該址之俊元大廈管理委員會之管理員於九十
    年十一月五日蓋章簽收並未經抗告人公司同意及授權，顯不生合法送達之效力。
    該俊元大廈管理委員會之管理員於收受抗告人公司處分書二十多天後，始將文件
    輾轉交至抗告人公司，抗告人收受該文書後立即依法遵期於同年十二月五日寄出
    訴願書，並於翌日送達相對人，因此訴願並無逾期云云。但查，相對人公司地址
    仍登記為台北市松山區○○○路○段二五號十樓之一，並未變更，有抗告人向相
    對人申請之移民業務機構註冊登記證申請書及抗告人向台北市政府建設局登記之
    公司基本資料查詢表附於原處分卷可憑，則相對人將處分書送至抗告人登記之台
    北市○○○路○段二十五號十樓之一公司地址，經俊元大廈管理委員會管理員收
    受後，亦確有轉交抗告人，自已生合法送達之效力，並應自九十年十一月五日發
    生送達效力，抗告人主張訴願並未逾期，非屬可採等情。揆諸首揭說明，原裁定
    並無不合。抗告意旨仍執詞主張俊元大廈管理委員會之管理員非抗告人之受雇人
    ，自難代為收受送達，本件送達不合法，請求廢棄原裁定等語。其不可採，有如
    前述，本件抗告尚難認為有理由，應予駁回。
三、依行政訴訟法第一百零四條、民事訴訟法第九十五條、第七十八條，裁定如主文
    。
中    華    民    國    九十二      年      十        月     十六       日
                    最 高 行 政 法 院  第 五 庭
                                審 判 長 法  官      徐  樹  海
                                         法  官      廖  宏  明
                                         法  官      鄭  淑  貞
                                         法  官      林  家  惠
                                         法  官      林  茂  權
右  正  本  證  明  與  原  本  無  異
                                         法院書記官  王  褔  瀛
中    華    民    國    九十二      年      十        月      十六      日


司法院資訊處製作；財團法人民間司法改革基金會備份。
